臺灣新北地方法院刑事判決
                                 110年度審交易字第1219號
公  訴  人  臺灣新北地方檢察署檢察官
被      告  賴璽元



上列被告因過失傷害案件，經檢察官提起公訴（110 年度調偵字
第1961號），被告就被訴事實為有罪陳述，本院改行簡式審判程
序審理，判決如下：
    主  文
賴璽元犯過失傷害罪，處拘役參拾日，如易科罰金，以新臺幣壹
仟元折算壹日。
    事實及理由
一、賴璽元於民國109年3月20日15時29分許，駕駛車牌號碼000-
    0000號自用小客車，沿新北市永和區環河西路二段中線直行
    車道往福祥路方向行駛，於行經新北市永和區環河西路二段
    與仁愛路352巷交岔路口時，本應注意指向線，用以指示車
    輛行駛方向，以白色箭頭劃設於車道上，車輛須循序前進，
    並於進入交岔路口後遵照所指方向行駛，且變換車道應讓直
    行車先行，注意安全距離，而依當時天候晴、日間自然光線
    、柏油路面乾燥、無缺陷、無障礙物、視距良好，並無不能
    注意之情事，竟疏未注意及此，於行駛至上開交岔路時，未
    依直行車道之直線箭頭指向線指示循序前進直行，即貿然向
    左切入往福祥路左轉之內側車道，未讓直行來車先行，適其
    同向左後方有林偉侖騎乘車牌號碼000-0000號大型重型機車
    於超車時閃避不及，賴璽元所駕駛之自用小客車左前車頭遂
    與林偉侖所騎乘機車之前車頭發生碰撞，致林偉侖人車倒地
    ，並受有右手肘擦傷約5x8公分、右膝擦傷約4x4公分、右膝
    挫傷等傷害，賴璽元肇事後，於有偵查犯罪權限之機關、公
    務員或員警發覺前，向據報前來處理之警員坦承其為肇事者
    ，並進而接受裁判。
二、案經林偉侖訴由新北市政府警察局永和分局移送臺灣新北地
    方檢察署檢察官偵查起訴。
    理  由
一、訊據被告賴璽元對於上揭犯行坦承不諱，核與告訴人林偉侖
    於警詢、偵查中之指述情節相符，並有新北市政府警察局永
    和分局道路交通事故現場圖2份、道路交通事故調查報告表㈠
    、㈡、道路交通事故肇事人自首情形記錄表、衛生福利部雙
    和醫院診斷證明書、新北市政府車輛行車事故鑑定會新北車
    鑑字第0000000號鑑定意見書各1份、現場暨車損照片共18張
    、街道監視器錄影畫面檔案光碟1片暨截圖4張在卷可稽。
　　按「汽車在同向二車道以上之道路（車道數計算，不含車種
    專用車道、機車優先道及慢車道），除應依標誌或標線之指
    示行駛外，並應遵守下列規定：... 六、變換車道時，應讓
    直行車先行，並注意安全距離。」，道路交通安全規則第98
    條第1項第6款定有明文。又按指向線，用以指示車輛行駛方
    向。以白色箭頭劃設於車道上。本標線設於交岔路口方向專
    用車道上與禁止變換車道線配合使用時，車輛須循序前進，
    並於進入交岔路口後遵照所指方向行駛。本標線之式樣，依
    其目的規定如左：一、指示直行：直線箭頭。二、指示轉彎
    ：弧形箭頭。三、指示直行與轉彎：直線與弧形合併之分岔
    箭頭。四、指示轉出車道：弧形虛線箭頭，道路交通標誌標
    線號誌設置規則第188 條第1 項、第2 項、第3項分別定有
    明文。查被告駕駛上開車輛行駛至前開交岔路口時，應知悉
    依標誌標線指示行駛，又變換車道時，亦應讓直行車先行，
    注意安全距離，而依當時行車客觀情狀觀之，並無不能注意
    之情事，竟疏未注意及此，行駛在直行車道，通行該路段交
    岔路口時，未依規定循序直行前進，貿然向左切入下一交岔
    路口之左轉內線車道，致與同行向行駛在其左後方、由告訴
    人騎乘之機車發生碰撞，造成告訴人受有上開傷勢，被告就
    本案車禍事故之發生顯有違反前開交通安全規則所定注意義
    務之過失，足徵被告之過失行為與告訴人之受傷結果間，具
    有相當因果關係，被告自應負過失傷害之責。被告之自白與
    事實相符，本件事證明確，被告犯行堪以認定，應依法論科
    。
二、核被告所為，係犯刑法第284 條前段之過失傷害罪。又被告
    於案發後停留現場，於有偵查權限之機關及公務員發覺其犯
    罪前，向前往現場處理之員警表明其為肇事人自首並願接受
    裁判乙節，有道路交通事故肇事人自首情形記錄表1 份附卷
    可按，足認被告合於自首要件，應依刑法第62條前段之規定
    減輕其刑。審酌被告駕駛汽車參與道路交通，本應小心謹慎
    以維護自身及他人之生命身體安全，竟未按直行指向線方向
    循序前進，貿然在交岔路口變換車道向左切入下一交岔路口
    左轉之內側車道，復未讓行進中直行車輛優先通行，駕駛態
    度實有輕忽，惟念其犯後已坦承犯行，非無悔意，兼衡其自
    陳大學畢業之智識程度、從事服務業，月收入約新臺幣2 萬
    5,000 元，尚有父母需扶養之家庭生活狀況，暨告訴人所受
    傷勢情形、被告為肇事次因之過失情節，再參酌被告雖有調
    解意願，本院亦於審理本案之同日排定調解，惟告訴人未到
    場而未能進行調解，致迄今被告與告訴人間尚未和解或取得
    告訴人原諒等一切情狀，量處如主文所示之刑，以資懲儆，
    並諭知易科罰金之折算標準。
據上論斷，應依刑事訴訟法第273 條之1 第1 項、第299 條第1
項前段，刑法第284 條前段、第62條前段、第41條第1 項前段，
刑法施行法第1 條之1 第1 項，判決如主文。
本案經檢察官黃育仁偵查起訴，由檢察官盧祐涵到庭執行職務。
中　　華　　民　　國　　111 　年　　1 　　月　　21　　日
                  刑事第二十五庭  法  官  王綽光

上列正本證明與原本無異。
如不服本判決，應於判決送達後20日內敘明上訴理由，向本院提
出上訴狀 (應附繕本) ，上訴於臺灣高等法院。其未敘述上訴理
由者，應於上訴期間屆滿後20日內向本院補提理由書「切勿逕送
上級法院」。
                                   書記官   王嘉蓉
中　　華　　民　　國　　111 　年　　1 　　月　　24　　日
附錄本案論罪科刑法條全文：
中華民國刑法第284條
因過失傷害人者，處1 年以下有期徒刑、拘役或10萬元以下罰金
；致重傷者，處3 年以下有期徒刑、拘役或30萬元以下罰金。